Erick do Nascimento Lemos

Solteiro, 20 anos

CONTATO

Telefone: (11) 94289-1661

• Telefone(recado): (11) 91008-5460

• Endereço: Carapicuíba - SP

• E-mail: ericklemos.dev@gmail.com

• Linkedin:

www.linkedin.com/in/erick-nlemos

• GitHub:

https://github.com/Erick-nLemos

OBJETIVO

Desenvolvedor Java Back-End

Apresentação Profissional

Desde os 12 anos tenho grande apreço a área de TI, venho estudando até hoje para atingir os meus objetivos e ser um excelente profissional. Atualmente estou aprimorando os meus conhecimentos e adquirindo novos. Além de estar cursando o ensino superior em Análise e Desenvolvimento de Sistemas, estou estudando Desenvolvimento Back-End com Java, compartilho os meus projetos no GitHub.

FORMAÇÃO ACADÊMICA

E. E. Basílio Bosniac Fevereiro 2019 – Dezembro 2021 Ensino Médio

Universidade Paulista (UNIP - Alphaville) Cursando 4º Período - Dezembro 2024 Superior Tecnólogo - Análise e Desenvolvimento de Sistemas

EXPERIÊNCIA PROFISSIONAL

Freelancer Assistência Técnica 19/06/2020 – 20/06/2023

> Atuei nas horas vagas de forma independente prestando assistência técnica para desktops e notebooks, uso o conhecimento que adquiri com os meus estudos e experiência.

Sales Lab Operador de Telemarketing

19/07/2022 - Atual

 Atuo atualmente como atendente de vendas, onde faço vendas dos produtos da Jequiti representando o Baú da Felicidade.

CURSOS

- Aeronet Cursos 2018
 Informática 176 horas
 Pacote Office, Windows, Photoshop,
 Noções de Administração
- Aeronet Cursos 2020
 Tecnologia da Informação 197 horas
 Hardware, Manutenção de
 Computadores, Sistemas Operacionais,
 Redes de Computadores, Elétrica e
 Eletrônica, Manutenção de Smartphones
- Aeronet Cursos 2022
 Robótica 192 horas
 Circuitos Eletrônicos, Introdução a Internet das Coisas, Arduino, Python, Inteligência Artificial, Automação Residêncial, C++
- Aeronet Cursos 2023
 Programação (Desenvolvimento Web, Mobile e Desenvolvimento de jogos) – 192 horas
 HTML5, CSS3, JavaScript, Java, Android Studio
- Aeronet Cursos 2023 (cursando)
 Segurança da Informação 192 horas
 PHP, Google Hacking, Kali Linux

IDIOMAS

Inglês: Elementar